【裁判字號】    97,易,2757
【裁判日期】    980623
【裁判案由】    竊盜
【裁判全文】
臺灣板橋地方法院刑事判決              97年度易字第2757號
公  訴  人  臺灣板橋地方法院檢察署檢察官
被      告  甲○○
                    （另案在臺灣宜蘭監獄執行中）
上列被告因竊盜案件，經檢察官提起公訴（97年度偵字第21042
號），被告否認犯罪，惟本案為刑事訴訟法第376 條第2 款之案
件，由受命法官獨任進行審判程序，判決如下：
    主  文
甲○○犯如附表所示之竊盜罪，共貳拾柒罪，均累犯，各處如附
表所示之刑。應執行有期徒刑貳年拾月，如易科罰金，均以新臺
幣壹仟元折算壹日。並應於刑之執行前令入勞動場所強制工作參
年。
    事  實
一、甲○○前於民國91年間因施用毒品案件，經本院以92年度易
    字第1044號判決判處有期徒刑9 月確定；於同年間因竊盜案
    件，經本院以92年度訴字第1805號判決判處有期徒刑1 年確
    定，前開2 罪經裁定應執行有期徒刑1 年9 月確定。復於93
    年間因竊盜案件，經本院以93年度易字第501 號判決判處有
    期徒刑10月確定；於同年間因施用毒品案件，經本院以93年
    度易字第1023號判決判處有期徒刑11月確定，前開2 罪經裁
    定應執行有期徒刑1 年7 月確定。於93年5 月11日入監接續
    執行，至96年7 月16日縮短刑期執行完畢。詎仍不知悔改，
    基於意圖為自己不法所有之犯意，於如附表各編號所示之時
    間、地點，徒手竊取附表各編號所示被害人之財物。嗣於97
    年7 月14日晚間9 時30分許，因另涉竊盜案件，為警在臺北
    縣三重市○○街4 號前查獲，經比對甲○○之DNA-STR 型別
    與附表各編號所示竊盜案件現場遺留煙蒂等物上之DNA-STR
    型別相符，而查知上情。
二、案經臺北縣政府警察局三重分局報請臺灣板橋地方法院檢察
    署檢察官偵查起訴。
    理  由
一、被告甲○○雖否認犯罪，惟本案為刑事訴訟法第376 條第2
    款之案件，依刑事訴訟法第284 條之1 規定，由受命法官獨
    任進行審判程序審理，核先敘明。
二、證據能力部分：
  (一)被告以外之人於審判外之言詞或書面陳述，除法律有規定者
    外，不得作為證據；被告以外之人於偵查中向檢察官所為之
    陳述，除顯有不可信之情況者外，得為證據；被告以外之人
    於審判外之陳述，雖不符刑事訴訟法第159 條之1 至第159
    條之4 之規定，而經當事人於審判程序同意作為證據，法院
    審酌該言詞陳述或書面陳述作成時之情況，認為適當者，亦
    得為證據；當事人、代理人或辯護人於法院調查證據時，知
    有第159 條第1 項不得為證據之情形，而未於言詞辯論終結
    前聲明異議者，視為有前項之同意，刑事訴訟法第159 條第
    1 項、第159 條之1 第2 項、第159 條之5 分別定有明文。
    經查，如附表證據欄所示之證人於警詢時所為之陳述，雖屬
    審判外之陳述，惟被告對前開證人於警詢中所為陳述之證據
    能力不爭執（見本院97年10月3 日準備程序筆錄），於本院
    審理時亦未主張排除前開證人陳述之證據能力，且迄於本院
    言詞辯論終結前均未表示異議（見本院98年5 月26日審判筆
    錄），本院審酌前開證人之證述應無重大瑕疵且與事實相符
    ，故依前開法條規定，應認證人前開審判外之證述，自得為
    證據。
  (二)被告對卷附失車- 唯讀案件基本資料、刑案紀錄查詢結果、
    臺北縣政府警察局車輛協尋電腦輸入單、臺北縣政府警察局
    刑事鑑識中心鑑驗書之證據能力不爭執（見本院97年10月3
    日準備程序筆錄），經查並無不得作為證據之事由，依法自
    得作為證據。
三、實體部分：
  (一)被告坦承有為附表編號17、19、20、22所示竊盜犯行，否認
    其餘附表所示之竊盜犯行，辯稱：伊並未為其他竊盜犯行云
    云。
  (二)經查：
  1.被告於檢察官偵查中及本院審理時坦承；伊有為附表編號17
    、19、20、22所示之竊盜犯行，伊係以鑰匙竊取附表編號17
    之汽車，另伊敲破汽車車窗後，徒手竊取編號19、20、22所
    示之財物等語不諱（見97年度偵字第21042 號偵查卷第111
    至112 頁、本院97年9 月11日訊問筆錄、97年10月3 日準備
    程序筆錄），且有附表編號17、19、20、22證據欄所示之證
    據可資佐證，足認被告前開任意性自白與事實相符，堪以採
    信。再證人庚○○於警詢及本院審理時證稱：伊遭竊之物品
    為駕照、行照、健保卡、眼鏡1 副及一些零錢，伊之汽車音
    響並未遭竊等語（見前開偵查卷第100 至101 頁、本院98年
    3月3日審判筆錄），故附表編號19所示庚○○遭竊之物應為
    駕照、行照、健保卡、眼鏡1 副及零錢。證人天○○於警詢
    及本院審理時證稱：伊遭竊之物品為無線電面板、天線、傳
    話器、衛星導航充電器、汽車吊飾、零錢、回數票等語（見
    本院卷卷一第137 至138 頁、本院98年3 月3 日審判筆錄）
    ，故附表編號20所示天○○遭竊之物應為無線電面板、天線
    、傳話器、衛星導航充電器、汽車吊飾、零錢、回數票。證
    人黃○○於警詢及本院審理時證稱：伊遭車內之行車電腦、
    音響、回數票、七星煙5 盒均遭竊走等語（見前開偵查卷第
    128 至129 頁、本院98年3 月3 日審判筆錄），故附表編號
    22所示黃○○遭竊之物應為行車電腦、音響、回數票、七星
    煙5 盒。
  2.附表編號1 至16、18、23至25所示之自小客車、編號21、26
    、27所示之財物，分係附表所示被害人所有或管領使用，確
    於附表所示之時、地遭竊一情，業據附表所示之證人於警詢
    、本院審理時證述明確，並有附表所示之失車- 唯讀案件基
    本資料、臺北縣政府警察局車輛協尋電腦輸入單在卷可參（
    卷證所在詳如附表所示），堪認前揭自用小客車、財物確於
    附表所示之時、地遭竊無疑。又證人謝建男於警詢及本院審
    理時證稱：伊遭竊之物品為SONY廠牌照相機1 台等語（見本
    院卷卷一第39頁、本院98年3 月3 日審判筆錄），故附表編
    號21所示Ｅ○○遭竊之物應為SONY廠牌照相機1 台；證人癸○○於本院審理時證稱：伊車內之零錢約700 元遭竊，但汽
    車音響並未失竊等語（見本98年4 月28日審判筆錄），故附
    表編號27所示癸○○遭竊之物應為現金約新臺幣700 元，併
    予敘明。
  3.再警方於附表編號25之自小客車尋獲後，於車內前置煙灰缸
    內之煙蒂檢出一男性之DNA-STR 型別，經函請內政部警政署
    刑事警察局鍵入去氧核醣核酸資料庫比對結果，發現與附表
    編號1 至19、23、24所示之自小客車內及附表編號20至22、
    、26、27所示財物所在之自小客車內之煙蒂或礦泉水瓶口上
    之DNA- STR型別相符，且與被告之DNA-STR 型別相同，該型
    別在臺灣地區中國人分佈機率預估為2.99×10一情，有臺北
    縣政府警察局97年7 月15日北縣刑鑑字第09700930 01 號鑑
    驗書、附表所示之內政部警政署刑事警察局鑑驗書、臺北縣
    政府警察局鑑驗書在卷可稽（卷證所在詳如附表所示），而
    所謂DNA 鑑定係由人之血液、毛髮、精液、唾液等分泌物中
    採取出DNA ，加以分析進行個人識別、同一性確認之方法，
    且DNA 鑑定的結果係使用精密科學儀器，基於科學方法分析
    判斷，DNA 鑑定之個人識別原理已經在科學上獲得相當程度
    之認同，自屬可信，故於附表所示車輛上遺留之煙蒂等物上
    採得之DNA-STR 型別與被告相同，堪認被告即為吸食該等香
    菸、飲用該等礦泉水之人。再者，依前開鑑驗書所示，附表
    編號1 至12、14至18、23至27所示之自小客車內之煙蒂，均
    係採自車內煙灰缸，編號21所示自小客車內之煙蒂，係採自
    車內左前座下，附表編號13之DNA 檢體係採自置於駕駛座旁
    之礦泉水瓶，苟非進入車內，實無可能將煙蒂或礦泉水瓶遺
    留在車內前開位置，可見被告確曾接觸、進入或使用附表所
    示之車輛無疑。而依附表所示證人及被告所述，被告與附表
    所示之被害人（即車主或車輛使用人）互不相識，顯見被告
    應係趁前開被害人不知之情況下接觸、進入、使用該等車輛
    。佐以前開車輛甫尋獲或遭竊後即為警採證，且除前開含有
    被告DNA 之物件外，並未採得含有他人DNA 之物件，則於時
    空如此密接情況下，堪認定被告應係附表所示之車輛或其內
    物品遭竊前最後接觸前開車輛之人。由前種種，可見被告應
    係附表編號1 至16、18、23至25所示之自小客車、編號21、
    26 、27 所示之財物遭竊前、最後且唯一接觸上開車輛或財
    物所在車輛之人，準此，足認被告確為竊取附表所示車輛及
    財物之人。
  4.被告否認竊取附表編號1 至16、18、23至25所示之自小客車
    、編號21、26至27所示之財物，自無可能供述自身行竊之時
    間，又所謂竊盜，係指趁人不知取得他人財物，被害人應無
    法得知被告行竊之確切時間，然被告必定係於被害人遭竊前
    最後停放車輛至發現遭竊間某時行竊，故應以該等時段為被
    告行竊之時間，附此敘明。
  5.被告雖辯稱其可能因乘坐友人車輛而遺留煙蒂於車內云云。
    然被告並未敘明其所稱友人為何，其前開泛泛所言，自乏所
    據。況本案失竊車輛高達21輛，車輛失竊之時間集中在96年
    8 月至97年1 月間及97年5 月，尤以96年10月遭竊之車輛即
    有8 輛，衡情常人絕無可能於前開數月時間內不斷換乘他人
    駕駛不同之汽車，故被告所稱因搭乘友人車輛而遺留煙蒂云
    云，顯違情理。此外，附表編號13、21、26、27所示財物所
    在之自小客車並未遭竊一節，業據證人午○○、謝建男、乙○○、癸○○證述明確（卷證所在詳如附表所示），前開自
    小客車既未遭人竊取，自無被告所稱搭乘友人所駕車輛而遺
    留煙蒂等物於車內之情形，益見被告前開所辯要無可採。而
    前開車輛竟遺留含有被告DNA 之礦泉水瓶、煙蒂等物，益徵
    應係被告竊取前開車輛內之財物時所遺留無疑。
  (三)綜上所述，本件事證已臻明確，被告犯行堪以認定，應依法
    論科。
三、核被告竊取附表所示汽車、財物之所為，均係犯刑法第320
    條第1 項之竊盜罪。被告所犯如附表所示27件竊盜犯行間，
    時、地不同，且侵害不同之被害人財產法益，客觀上彼此可
    分，應分論併罰。再被告有如事實欄所示之論罪科刑及執行
    完畢情形，有臺灣高等法院被告前案紀錄表1 份附卷可稽，
    其於徒刑執行完畢後，5 年以內再故意犯本件有期徒刑以上
    之罪，為累犯，應依刑法第47條第1 項之規定加重其刑。爰
    審酌被告正值青壯，不思以正途營生，多次竊取他人汽車及
    財物，所為非是，且本案犯罪現場均採得含有被告DNA 之物
    件，足證被告參與本案竊盜犯行事證明確情況下，被告猶毫
    認錯悔悟之意，顯心存僥倖，犯後態度不佳，並衡其有多次
    竊盜前科，素行難認良好，及其智識程度、生活狀況，犯罪
    動機、手段等一切情狀，分別量處如主文所示之刑（各件犯
    行所科刑度，各如附表所示），並定其應執行之刑。又依司
    法院釋字第662 號解釋：「中華民國94年2 月2 日修正公布
    之現行刑法第41條第2 項，關於數罪併罰，數宣告刑均得易
    科罰金，而定應執行刑之刑逾6 個月者，排除適用同條第1
    項得易科罰金之規定部分，與憲法第23條規定有違，並與本
    院釋字第366 號解釋意旨不符，應自本解釋公布之日起失其
    效力。」故對於數罪併罰，數宣告刑均得易科罰金，而定應
    執行之刑超過6 個月之案件，依司法院釋字第366 號、662
    號解釋意旨，仍得易科罰金。本件被告經判處如附表所示之
    刑，均可易科罰金，雖所定之應執行刑逾6 個月，然參前開
    司法院釋字第366 號、662 號、院字第1356號解釋，仍應各
    依刑法第41條第1 項前段諭知易科罰金之折算標準，並就所
    定應執行之刑諭知易科罰金之折算標準。至被告供稱用以竊
    取附表編號17所示汽車之鑰匙1 支，僅為一般日常用品，極
    易於使用後隨手丟棄，該鑰匙既未扣案，應已遭被告丟棄滅
    失，故不就此另為沒收之諭知。
四、按保安處分係針對受處分人將來之危險性所為之處置，以達
    教化、治療之目的，為刑罰之補充制度。我國現行刑法採刑
    罰與保安處分雙軌制，係在維持行為責任之刑罰原則下，為
    協助行為人再社會化之功能，以及改善行為人潛在之危險性
    格，期能達成根治犯罪原因、預防犯罪之特別目的。是保安
    處分中之強制工作，旨在對嚴重職業性犯罪及欠缺正確工作
    觀念或無正常工作因而犯罪者，強制其從事勞動，學習一技
    之長及正確之謀生觀念，使其日後重返社會，能適應社會生
    活。竊盜犯贓物犯保安處分條例第3 條第1 項規定：「18歲
    以上之竊盜犯、贓物犯，有犯罪之習慣者，得於刑之執行前
    ，令入勞動場所強制工作」，即係本於保安處分應受比例原
    則之規範，使保安處分之宣告，與行為人所為行為之嚴重性
    、行為人所表現之危險性及對於行為人未來行為之期待性相
    當之意旨而制定，而由法院視行為人之危險性格，決定應否
    令入勞動處所強制工作，以達預防之目的。查被告於80、81
    、83、88、89、92、93、97年間曾多次因竊盜、贓物案件遭
    判刑、執行，且其甫於96年7 月16日始因執行竊盜等案件縮
    刑期滿執行完畢，又再於97年間犯多起竊盜案件，經分別判
    處有期徒刑7 月（5 罪），有期徒刑3 月（4 罪），復為本
    案27次竊盜犯行，綜前，其於96、97年間竟犯高達30餘件竊
    盜犯行，其有犯罪之習慣甚明，若僅藉由刑之執行已不足以
    徹底根絕其惡性，爰依竊盜犯贓物犯保安處分條例第3 條第
    1 項、第4 條、第5 條第1 項前段之規定，併予諭知應於刑
    之執行前令入勞動場所強制工作3 年，以資警惕。
據上論斷，應依刑事訴訟法第284 條之1 、第299 條第1 項前段
，刑法第320 條第1 項、第47條第1 項、第51條第5 款、第41條
第1 項前段，刑法施行法第1 條之1 第1 項、第2 項前段，竊盜
犯贓物犯保安處分條例第3 條第1 項、第4 條、第5 條第1 項前
段，判決如主文。
本案經檢察官鄭潔如到庭執行職務。
中    華    民    國    98    年    6     月    23    日
                  刑事第十五庭法  官  何燕蓉
此正本與原本無異。
如不服本判決，應於判決送達後10日內向本院提出上訴狀（應附
繕本），其未敘述上訴理由者，應於上訴期間屆滿後20日內補提
理由書狀於本院，上訴於臺灣高等法院。
                              書記官  李崇文
中    華    民    國    98    年    6     月    30    日
附錄本案論罪科刑法條全文：
中華民國刑法第320條第1項
（普通竊盜罪）
意圖為自己或第三人不法之所有，而竊取他人之動產者，為竊盜
罪，處 5 年以下有期徒刑、拘役或 5 百元以下罰金。
附表：
┌─┬────┬───┬────┬─────┬──────────────┬────────┐
│編│犯罪時間│犯罪地│被害人  │行竊物品  │        證    據            │所犯法條、罪名及│
│號│        │點    │        │          │                            │刑度            │
├─┼────┼───┼────┼─────┼──────────────┼────────┤
│1 │97年8 月│臺北縣│辰○○  │車牌號碼  │1.證人辰○○於警詢時之證述（│刑法第320 第1 項│
│  │5 日3 時│三重市│        │G2-9383 號│  97 年 度偵字第21042 號卷第│甲○○竊盜，累犯│
│  │至同日8 │三民街│        │自小客車1 │  118 頁）                  │，處有期徒刑肆月│
│  │時間某時│146 巷│        │輛        │2.失車- 唯讀案件基本資料（同│，如易科罰金，以│
│  │        │20號前│        │          │  上偵查卷第71頁）          │新臺幣壹仟元折算│
│  │        │      │        │          │3.臺北縣政府警察局97年7 月15│壹日。          │
│  │        │      │        │          │  日北縣警鑑字第0970093001號│                │
│  │        │      │        │          │  鑑驗書（編號19，同上偵查卷│                │
│  │        │      │        │          │  第14頁）、內政部警政署刑事│                │
│  │        │      │        │          │  警察局96年9 月20日刑醫字第│                │
│  │        │      │        │          │  0000000000號鑑驗書（本院卷│                │
│  │        │      │        │          │  卷一第188 頁）            │                │
│  │        │      │        │          │4.臺北縣政府警察局車輛協尋電│                │
│  │        │      │        │          │  腦輸入單（同上偵查卷第121 │                │
│  │        │      │        │          │  頁）                      │                │
├─┼────┼───┼────┼─────┼──────────────┼────────┤
│2 │96年8 月│臺北縣│車主：  │車牌號碼  │1.證人寅○○於本院審理時之證│刑法第320 第1 項│
│  │15日某時│五股鄉│寅○○  │IK-0871 號│  述（本院98年3 月31日審理筆│甲○○竊盜，累犯│
│  │至同年月│中興路│使用人：│自小客車1 │  錄）                      │，處有期徒刑肆月│
│  │17日間某│1段1巷│Ｂ○○  │輛        │2.失車- 唯讀案件基本資料（同│，如易科罰金，以│
│  │時      │12弄26│        │          │  上偵查卷第71頁）          │新臺幣壹仟元折算│
│  │        │號前  │        │          │3.臺北縣政府警察局97年7 月15│壹日。          │
│  │        │      │        │          │  日北縣警鑑字第0970093001號│                │
│  │        │      │        │          │  鑑驗書（編號8 ，同上偵查卷│                │
│  │        │      │        │          │  第13頁）、內政部警政署刑事│                │
│  │        │      │        │          │  警察局96年10月1 日刑醫字第│                │
│  │        │      │        │          │  0000000000號鑑驗書（本院卷│                │
│  │        │      │        │          │  卷一第187 頁）            │                │
│  │        │      │        │          │4.臺北縣政府警察局車輛協尋電│                │
│  │        │      │        │          │  腦輸入單（同上偵查卷第180 │                │
│  │        │      │        │          │  頁）                      │                │
├─┼────┼───┼────┼─────┼──────────────┼────────┤
│3 │96年9 月│臺北縣│亥○○  │車牌號碼  │1.證人亥○○於警詢之證述（本│刑法第320 第1 項│
│  │13日21時│汐止市│        │F3-9909 號│  院卷卷一第105 頁）        │甲○○竊盜，累犯│
│  │至同年月│水源路│        │自小客車1 │2.失車- 唯讀案件基本資料（同│，處有期徒刑肆月│
│  │14日7 時│1段 汐│        │輛        │  上偵查卷第48頁）          │，如易科罰金，以│
│  │間某時  │碇路口│        │          │3.臺北縣政府警察局97年7 月15│新臺幣壹仟元折算│
│  │        │      │        │          │  日北縣警鑑字第0970093001號│壹日。          │
│  │        │      │        │          │  鑑驗書（編號5 ，同上偵查卷│                │
│  │        │      │        │          │  第12頁）、內政部警政署刑事│                │
│  │        │      │        │          │  警察局96年12月12日刑醫字第│                │
│  │        │      │        │          │  0000000000號鑑驗書（本院卷│                │
│  │        │      │        │          │  卷一第183 頁）            │                │
│  │        │      │        │          │4.臺北縣政府警察局車輛協尋電│                │
│  │        │      │        │          │  腦輸入單（本院卷卷一第103 │                │
│  │        │      │        │          │  頁）                      │                │
├─┼────┼───┼────┼─────┼──────────────┼────────┤
│4 │96年10月│桃園縣│車主：  │車牌號碼  │1.證人巳○○於警詢及本院審理│刑法第320 第1 項│
│  │2 日凌晨│桃園市│鄭彩鑾  │Q5-7172 號│  時之證述（同上偵查卷第170 │甲○○竊盜，累犯│
│  │至同日5 │三民路│使用人：│自小客車1 │  頁、本院98年3 月31日審理筆│，處有期徒刑肆月│
│  │時間某時│3段69 │巳○○  │輛        │  錄）                      │，如易科罰金，以│
│  │        │號    │        │          │2.失車- 唯讀案件基本資料（同│新臺幣壹仟元折算│
│  │        │      │        │          │  上偵查卷第81頁）          │壹日。          │
│  │        │      │        │          │3.臺北縣政府警察局97年7 月15│                │
│  │        │      │        │          │  日北縣警鑑字第0970093001號│                │
│  │        │      │        │          │  鑑驗書（編號2 ，同上偵查卷│                │
│  │        │      │        │          │  第12頁）、內政部警政署刑事│                │
│  │        │      │        │          │  警察局96年12月12日刑醫字第│                ││                │
│  │        │      │        │          │  0000000000號鑑驗書（本院卷│                │
│  │        │      │        │          │  卷一第183 頁）            │                │
│  │        │      │        │          │4.臺北縣政府警察局車輛協尋電│                │
│  │        │      │        │          │  腦輸入單（同上偵查卷第171 │                │
│  │        │      │        │          │  頁）                      │                │
├─┼────┼───┼────┼─────┼──────────────┼────────┤
│5 │96年9 月│臺北縣│戊○○  │車牌號碼  │1.證人戊○○於警詢及本院審理│刑法第320 第1 項│
│  │25日10時│汐止市│        │HR-0809 號│  時之證述（本院卷卷一第111 │甲○○竊盜，累犯│
│  │至同年10│新台五│        │自小客車1 │  頁、本院98年3 月3 日審理筆│，處有期徒刑肆月│
│  │月4 日18│路2 段│        │輛        │  錄）                      │，如易科罰金，以│
│  │時間某時│      │        │          │2.失車- 唯讀案件基本資料（同│新臺幣壹仟元折算│
│  │        │      │        │          │  上偵查卷第60頁）          │壹日。          │
│  │        │      │        │          │3.臺北縣政府警察局97年7 月15│                │
│  │        │      │        │          │  日北縣警鑑字第0970093001號│                │
│  │        │      │        │          │  鑑驗書（編號11，同上偵查卷│                │
│  │        │      │        │          │  第12頁）、內政部警政署刑事│                │
│  │        │      │        │          │  警察局97年1 月4 日刑醫字第│                │
│  │        │      │        │          │  0000000000號鑑驗書（本院卷│                │
│  │        │      │        │          │  卷一第185 頁）            │                │
├─┼────┼───┼────┼─────┼──────────────┼────────┤
│6 │96年10月│臺北市│戌○○  │車牌號碼  │1.證人戌○○於警詢之證述（同│刑法第320 第1 項│
│  │5 日16時│南京東│        │9A-6360 號│  上偵查卷第146 頁）        │甲○○竊盜，累犯│
│  │至同年月│路5 段│        │自小客車1 │2.失車- 唯讀案件基本資料（同│，處有期徒刑肆月│
│  │9 日9 時│291 巷│        │輛        │  上偵查卷第58頁）          │，如易科罰金，以│
│  │間某時  │32之3 │        │          │3.臺北縣政府警察局97年7 月15│新臺幣壹仟元折算│
│  │        │號前  │        │          │  日北縣警鑑字第0970093001號│壹日。          │
│  │        │      │        │          │  鑑驗書（編號10，同上偵查卷│                │
│  │        │      │        │          │  第12頁）、內政部警政署刑事│                │
│  │        │      │        │          │  警察局96年12月12日刑醫字第│                │
│  │        │      │        │          │  0000000000號鑑驗書（本院卷│                │
│  │        │      │        │          │  卷一第183 頁）            │                │
│  │        │      │        │          │4.臺北縣政府警察局車輛協尋電│                │
│  │        │      │        │          │  腦輸入單（同上偵查卷第149 │                │
│  │        │      │        │          │  頁）                      │                │
├─┼────┼───┼────┼─────┼──────────────┼────────┤
│7 │96年11月│臺北縣│車主：  │車牌號碼  │1.證人宇○○於警詢及本院審理│刑法第320 第1 項│
│  │12日至同│汐止市│卯○○  │DH-8819 號│  時之證述（本院卷卷二第112 │甲○○竊盜，累犯│
│  │日18時間│長江街│使用人：│自小客車1 │  頁、本院98年4 月28日審理筆│，處有期徒刑肆月│
│  │某時    │71巷某│宇○○  │輛        │  錄）                      │，如易科罰金，以│
│  │        │處    │        │          │2.臺北縣政府警察局97年7 月15│新臺幣壹仟元折算│
│  │        │      │        │          │  日北縣警鑑字第0970093001號│壹日。          │
│  │        │      │        │          │  鑑驗書（編號7 ，同上偵查卷│                │
│  │        │      │        │          │  第12頁）、內政部警政署刑事│                │
│  │        │      │        │          │  警察局97年1 月4 日刑醫字第│                │
│  │        │      │        │          │  0000000000號鑑驗書（本院卷│                │
│  │        │      │        │          │  卷一第185 頁）            │                │
├─┼────┼───┼────┼─────┼──────────────┼────────┤
│8 │96年10月│臺北市│地○○  │車牌號碼  │1.證人地○○於警詢之證述（同│刑法第320 第1 項│
│  │11日16時│玉成街│        │BQ-1242 號│  上偵查卷第186 頁）        │甲○○竊盜，累犯│
│  │至同年月│190 巷│        │自小客車1 │2.失車- 唯讀案件基本資料（同│，處有期徒刑肆月│
│  │15日間某│7 號前│        │輛        │  上偵查卷第83頁）          │，如易科罰金，以│
│  │時      │      │        │          │3.臺北縣政府警察局97年7 月15│新臺幣壹仟元折算│
│  │        │      │        │          │  日北縣警鑑字第0970093001號│壹日。          │
│  │        │      │        │          │  鑑驗書（編號17，同上偵查卷│                │
│  │        │      │        │          │  第12頁）、該局97年6 月18日│                │
│  │        │      │        │          │  北縣警鑑字第0970081454號鑑│                │
│  │        │      │        │          │  驗書（本院卷卷一第213 頁）│                │
│  │        │      │        │          │4.臺北縣政府警察局車輛協尋電│                │
│  │        │      │        │          │  腦輸入單（同上偵查卷第189 │                │
│  │        │      │        │          │  頁）                      │                │
├─┼────┼───┼────┼─────┼──────────────┼────────┤
│9 │96年10月│臺北縣│車主：  │車牌號碼  │1.證人Ｃ○○於警詢之證述（同│刑法第320 第1 項│
│  │5 日22時│中和市│丙○○  │4611-LN 號│  上偵查卷第130 頁）        │甲○○竊盜，累犯│
│  │至同年月│新民街│使用者：│自小客車1 │2.失車- 唯讀案件基本資料（同│，處有期徒刑肆月│
│  │月19日5 │5 號旁│Ｃ○○  │輛        │  上偵查卷第42頁）          │，如易科罰金，以│
│  │時間某時│      │        │          │3.臺北縣政府警察局97年7 月15│新臺幣壹仟元折算│
│  │        │      │        │          │  日北縣警鑑字第0970093001號│壹日。          │
│  │        │      │        │          │  鑑驗書（編號1 ，同上偵查卷│                │
│  │        │      │        │          │  第12頁）、內政部警政署刑事│                │
│  │        │      │        │          │  警察局96年12月12日刑醫字第│                │
│  │        │      │        │          │  0000000000號鑑驗書（本院卷│                │
│  │        │      │        │          │  卷一第183 頁）            │                │
│  │        │      │        │          │4.臺北縣政府警察局車輛協尋電│                │
│  │        │      │        │          │  腦輸入單（同上偵查卷第133 │                │
│  │        │      │        │          │  頁）                      │                │
├─┼────┼───┼────┼─────┼──────────────┼────────┤
│10│96年10月│臺北縣│壬○○  │車牌號碼  │1.證人壬○○於警詢之證述（同│刑法第320 第1 項│
│  │26日21時│永和市│        │5T-1069 號│  上偵查卷第126 頁）        │甲○○竊盜，累犯│
│  │至同年月│永貞路│        │自小客車1 │2.失車- 唯讀案件基本資料（同│，處有期徒刑肆月│
│  │28日21時│390 號│        │輛        │  上偵查卷第50頁）          │，如易科罰金，以│
│  │間某時  │前    │        │          │3.臺北縣政府警察局97年7 月15│新臺幣壹仟元折算│
│  │        │      │        │          │  日北縣警鑑字第0970093001號│壹日。          │
│  │        │      │        │          │  鑑驗書（編號6 ，同上偵查卷│                │
│  │        │      │        │          │  第12頁）、內政部警政署刑事│                │
│  │        │      │        │          │  警察局97年1 月4 日刑醫字第│                │
│  │        │      │        │          │  0000000000號鑑驗書（本院卷│                │
│  │        │      │        │          │  卷一第185 頁）            │                │
├─┼────┼───┼────┼─────┼──────────────┼────────┤
│11│96年10月│臺北縣│丑○○  │車牌號碼  │1.證人丑○○於警詢之證述（同│刑法第320 第1 項│
│  │30日16時│八里鄉│        │CO-7252 號│  上偵查卷第173 頁）        │甲○○竊盜，累犯│
│  │至同日18│觀海大│        │自小客車1 │2.失車- 唯讀案件基本資料（同│，處有期徒刑肆月│
│  │時間某時│道109 │        │輛        │  上偵查卷第56頁）          │，如易科罰金，以│
│  │        │號斜對│        │          │3.臺北縣政府警察局97年7 月15│新臺幣壹仟元折算│
│  │        │面    │        │          │  日北縣警鑑字第0970093001號│壹日。          │
│  │        │      │        │          │  鑑驗書（編號9 ，同上偵查卷│                │
│  │        │      │        │          │  第12頁）、內政部警政署刑事│                │
│  │        │      │        │          │  警察局97年1 月4 日刑醫字第│                │
│  │        │      │        │          │  0000000000號鑑驗書（本院卷│                │
│  │        │      │        │          │  卷一第185 頁）            │                │
│  │        │      │        │          │4.臺北縣政府警察局車輛協尋電│                │
│  │        │      │        │          │  腦輸入單（同上偵查卷第177 │                │
│  │        │      │        │          │  頁）                      │                │
├─┼────┼───┼────┼─────┼──────────────┼────────┤
│12│96年11月│臺北縣│Ｄ○○  │車牌號碼  │1.證人Ｄ○○於本院審理時之證│刑法第320 第1 項│
│  │9 日7 時│三重市│        │CP-9706 號│  述（本院98年3 月31日審理筆│甲○○竊盜，累犯│
│  │至同日8 │重陽路│        │自小客車1 │  錄）                      │，處有期徒刑肆月│
│  │時間某時│1 段44│        │輛        │2.失車- 唯讀案件基本資料（同│，如易科罰金，以│
│  │        │巷37號│        │          │  上偵查卷第44頁）          │新臺幣壹仟元折算│
│  │        │前    │        │          │3.臺北縣政府警察局97年7 月15│壹日。          │
│  │        │      │        │          │  日北縣警鑑字第0970093001號│                │
│  │        │      │        │          │  鑑驗書（編號3 ，同上偵查卷│                │
│  │        │      │        │          │  第12頁）、內政部警政署刑事│                │
│  │        │      │        │          │  警察局97年1 月4 日刑醫字第│                │
│  │        │      │        │          │  0000000000號鑑驗書（本院卷│                │
│  │        │      │        │          │  卷一第185 頁）            │                │
├─┼────┼───┼────┼─────┼──────────────┼────────┤
│13│96年11月│臺北縣│午○○  │車牌號碼  │1.證人午○○於警詢及本院審理│刑法第320 第1 項│
│  │27日20時│中和市│        │G3-9025 號│  時之證述（同上偵查卷第134 │甲○○竊盜，累犯│
│  │至同年月│中山路│        │自小客車1 │  頁、本院98年3 月3 日審理筆│，處有期徒刑肆月│
│  │28日10時│2段380│        │輛        │  錄）                      │，如易科罰金，以│
│  │間某時  │巷14號│        │          │2.失車- 唯讀案件基本資料（同│新臺幣壹仟元折算│
│  │        │前    │        │          │  上偵查卷第46頁）          │壹日。          │
│  │        │      │        │          │3.臺北縣政府警察局97年7 月15│                │
│  │        │      │        │          │  日北縣警鑑字第0970093001號│                │
│  │        │      │        │          │  鑑驗書（編號4 ，同上偵查卷│                │
│  │        │      │        │          │  第12頁）、臺北縣政府警察局│                │
│  │        │      │        │          │  鑑驗書（實驗室案件編號0970│                │
│  │        │      │        │          │  110025T07 號，本院卷卷一第│                │
│  │        │      │        │          │  196 頁）                  │                │
│  │        │      │        │          │4.臺北縣政府警察局車輛協尋電│                │
│  │        │      │        │          │  腦輸入單（同上偵查卷第138 │                │
│  │        │      │        │          │  頁）                      │                │
├─┼────┼───┼────┼─────┼──────────────┼────────┤
│14│96年12月│臺北縣│子○○  │車牌號碼  │1.證人子○○於警詢之證述（同│刑法第320 第1 項│
│  │23日20時│五股鄉│        │GK-0580 號│  上偵查卷第181 頁）        │甲○○竊盜，累犯│
│  │至同年月│疏洪8 │        │自小客車1 │2.失車- 唯讀案件基本資料（同│，處有期徒刑肆月│
│  │28日9 時│路槌球│        │輛        │  上偵查卷第63頁）          │，如易科罰金，以│
│  │間某時  │場旁停│        │          │3.臺北縣政府警察局97年7 月15│新臺幣壹仟元折算│
│  │        │車場內│        │          │  日北縣警鑑字第0970093001號│壹日。          │
│  │        │      │        │          │  鑑驗書（編號12，同上偵查卷│                │
│  │        │      │        │          │  第12頁）、臺北縣政府警察局│                │
│  │        │      │        │          │  鑑驗書（實驗室案件編號0970│                │
│  │        │      │        │          │  100008號，本院卷卷一第233 │                │
│  │        │      │        │          │  頁）                      │                │
│  │        │      │        │          │4.臺北縣政府警察局車輛協尋電│                │
│  │        │      │        │          │  腦輸入單（同上偵查卷第184 │                │
│  │        │      │        │          │  頁）                      │                │
├─┼────┼───┼────┼─────┼──────────────┼────────┤
│15│97年1 月│基隆市│未○○  │車牌號碼  │1.證人未○○於警詢之證述（本│刑法第320 第1 項│
│  │7 日0 時│七堵區│        │SP-2965 號│  院卷卷一第127 頁）        │甲○○竊盜，累犯│
│  │至同日7 │明德一│        │自小客車1 │2.失車- 唯讀案件基本資料（同│，處有期徒刑肆月│
│  │時間某時│路13號│        │輛        │  上偵查卷第67頁）          │，如易科罰金，以│
│  │        │前    │        │          │3.臺北縣政府警察局97年7 月15│新臺幣壹仟元折算│
│  │        │      │        │          │  日北縣警鑑字第0970093001號│壹日。          │
│  │        │      │        │          │  鑑驗書（編號15，同上偵查卷│                │
│  │        │      │        │          │  第12頁）、該局97年6 月24日│                │
│  │        │      │        │          │  北縣警鑑字第0970083795號鑑│                │
│  │        │      │        │          │  驗書（本院卷卷一第207 頁）│                │
│  │        │      │        │          │4.臺北縣政府警察局車輛協尋電│                │
│  │        │      │        │          │  腦輸入單（同上本院卷第129 │                │
│  │        │      │        │          │  頁）                      │                │
├─┼────┼───┼────┼─────┼──────────────┼────────┤
│16│97年1 月│臺北縣│丁○○  │車牌號碼  │1.證人丁○○於警詢之證述（本│刑法第320 第1 項│
│  │6 日8 時│淡水鎮│        │BR-3280 號│  院卷卷一第45頁）          │甲○○竊盜，累犯│
│  │至同年月│民權路│        │自小客車1 │2.失車- 唯讀案件基本資料（同│，處有期徒刑肆月│
│  │11日9 時│177 號│        │輛        │  上偵查卷第40頁）          │，如易科罰金，以│
│  │間某時  │前    │        │          │3.臺北縣政府警察局97年7 月15│新臺幣壹仟元折算│
│  │        │      │        │          │  日北縣警鑑字第0970093001號│壹日。          │
│  │        │      │        │          │  鑑驗書（編號13，同上偵查卷│                │
│  │        │      │        │          │  第12頁）、臺北縣政府警察局│                │
│  │        │      │        │          │  鑑驗書（實驗室案件編號0970│                │
│  │        │      │        │          │  100018號，本院卷卷一第202 │                │
│  │        │      │        │          │  頁）                      │                │
│  │        │      │        │          │4.臺北縣政府警察局車輛協尋電│                │
│  │        │      │        │          │  腦輸入單（本院卷卷一第47頁│                │
│  │        │      │        │          │  ）                        │                │
├─┼────┼───┼────┼─────┼──────────────┼────────┤
│17│97年1 月│臺北市│車主：  │車牌號碼  │1.證人Ｆ○○於警詢之證述（同│刑法第320 第1 項│
│  │18日    │大佳河│辛○○  │4506-FH 號│  上偵查卷第161 頁）        │甲○○竊盜，累犯│
│  │        │濱公園│使用人：│自小客車1 │2.失車- 唯讀案件基本資料（同│，處有期徒刑肆月│
│  │        │大直橋│Ｆ○○  │輛        │  上偵查卷第65頁）          │，如易科罰金，以│
│  │        │下（起│        │          │3.臺北縣政府警察局97年7 月15│新臺幣壹仟元折算│
│  │        │訴書誤│        │          │  日北縣警鑑字第0970093001號│壹日。          │
│  │        │載為臺│        │          │  鑑驗書（編號14，同上偵查卷│                │
│  │        │北市中│        │          │  第12頁）、臺北縣政府警察局│                │
│  │        │山區大│        │          │  鑑驗書（實驗室案件編號0970│                │
│  │        │佳河濱│        │          │  100051，號本院卷卷一第236 │                │
│  │        │公園路│        │          │  頁）                      │                │
│  │        │上）  │        │          │4.臺北縣政府警察局車輛協尋電│                │
│  │        │      │        │          │  腦輸入單（同上偵查卷第164 │                │
│  │        │      │        │          │  頁）                      │                │
├─┼────┼───┼────┼─────┼──────────────┼────────┤
│18│97年1 月│臺北市│車主：  │車牌號碼  │1.證人玄○○於警詢之證述（同│刑法第320 第1 項│
│  │20日22時│通河東│宙○○  │WJ-2535 號│  上偵查卷第139 頁）        │甲○○竊盜，累犯│
│  │至同年月│街2 段│使用人：│自小客車1 │2.失車- 唯讀案件基本資料（同│，處有期徒刑肆月│
│  │25日20時│監理站│玄○○  │輛        │  上偵查卷第69頁）          │，如易科罰金，以│
│  │間某時  │後方  │        │          │3.臺北縣政府警察局97年7 月15│新臺幣壹仟元折算│
│  │        │      │        │          │  日北縣警鑑字第0970093001號│壹日。          │
│  │        │      │        │          │  鑑驗書（編號16，同上偵查卷│                │
│  │        │      │        │          │  第12頁）、該局97年6 月6 日│                │
│  │        │      │        │          │  北縣警鑑字第0970075235號鑑│                │
│  │        │      │        │          │  驗書（本院卷卷一第210 頁）│                │
│  │        │      │        │          │4.臺北縣政府警察局車輛協尋電│                │
│  │        │      │        │          │  腦輸入單（同上偵查卷第143 │                │
│  │        │      │        │          │  頁）                      │                │
├─┼────┼───┼────┼─────┼──────────────┼────────┤
│19│97年2 月│臺北縣│庚○○  │置於車牌號│1.證人庚○○於警詢及本院審理│刑法第320 第1 項│
│  │27日    │汐止市│        │碼2513 -QL│  時之證述（本院卷卷一第100 │甲○○竊盜，累犯│
│  │        │長江街│        │號自小客車│  頁、本院98年3 月3 日審理筆│，處有期徒刑參月│
│  │        │348 號│        │內之駕照、│  錄）                      │，如易科罰金，以│
│  │        │前    │        │行照、健保│2.臺北縣政府警察局97年7 月15│新臺幣壹仟元折算│
│  │        │      │        │卡、眼鏡1 │  日北縣警鑑字第0970093001號│壹日。          │
│  │        │      │        │副、零錢（│  鑑驗書（編號18，同上偵查卷│                │
│  │        │      │        │起訴書誤載│  第12頁）、該局97年5 月28日│                │
│  │        │      │        │為車牌號碼│  北縣警鑑字第0970070012號鑑│                │
│  │        │      │        │2513- QL號│  驗書（本院卷卷一第199 頁）│                │
│  │        │      │        │自小客車1 │                            │                │
│  │        │      │        │輛）      │                            │                │
│  │        │      │        │          │                            │                │
│  │        │      │        │          │                            │                │
│  │        │      │        │          │                            │                │
│  │        │      │        │          │                            │                │
│  │        │      │        │          │                            │                │
├─┼────┼───┼────┼─────┼──────────────┼────────┤
│20│97年4 月│臺北市│天○○  │置於車牌號│1.證人天○○於警詢及本院審理│刑法第320 第1 項│
│  │8 日    │忠孝東│        │碼YR-4383 │  時之證述（本院卷卷一第137 │甲○○竊盜，累犯│
│  │        │路4 段│        │號自小客車│  頁、本院98年3 月3 日審理筆│，處有期徒刑參月│
│  │        │181 巷│        │內之無線電│  錄）                      │，如易科罰金，以│
│  │        │40弄13│        │面板、天線│2.臺北縣政府警察局97年7 月15│新臺幣壹仟元折算│
│  │        │號前  │        │、傳話器、│  日北縣警鑑字第0970093001號│壹日。          │
│  │        │      │        │衛星導航充│  鑑驗書（編號21，同上偵查卷│                │
│  │        │      │        │電器、汽車│  第12頁）、內政部警政署刑事│                │
│  │        │      │        │吊飾、零錢│  警察局97 年5月16日刑醫字第│                │
│  │        │      │        │及回數票（│  0000000000號鑑驗書（本院卷│                │
│  │        │      │        │起訴書誤載│  卷一第189 頁）            │                │
│  │        │      │        │為衛星導航│                            │                │
│  │        │      │        │系統1 組）│                            │                │
├─┼────┼───┼────┼─────┼──────────────┼────────┤
│21│97年4 月│臺北縣│Ｅ○○  │置於車牌號│1.證人Ｅ○○於警詢及本院審理│刑法第320 第1 項│
│  │28日21時│板橋市│        │碼3807-PC │  時之證述（本院卷卷一第39頁│甲○○竊盜，累犯│
│  │至同年29│橋中一│        │號自小客車│  、本院98年3 月3 日審理筆錄│，處有期徒刑參月│
│  │日8 時間│街125 │        │內之SONY照│  ）                        │，如易科罰金，以│
│  │某時    │巷22號│        │相機1 台（│2.臺北縣政府警察局97年7 月15│新臺幣壹仟元折算│
│  │        │停車場│        │起訴書誤載│  日北縣警鑑字第0970093001號│壹日。          │
│  │        │（起訴│        │為車內音響│  鑑驗書（編號22，同上偵查卷│                │
│  │        │書誤載│        │1 部）    │  第12頁）、該局97年6 月24日│                │
│  │        │為僑中│        │          │  北縣警鑑字第0970082674號鑑│                │
│  │        │2 街）│        │          │  驗書（本院卷卷一第205 頁）│                │
├─┼────┼───┼────┼─────┼──────────────┼────────┤
│22│97年5 月│臺北縣│黃○○  │置於車牌號│1.證人黃○○於警詢及本院審理│刑法第320 第1 項│
│  │4 日    │永和市│        │碼8588-UT │  時之證述（同上偵查卷第128 │甲○○竊盜，累犯│
│  │        │中正橋│        │號自小客車│  頁、本院98年3 月3 日審理筆│，處有期徒刑參月│
│  │        │下    │        │內之行車電│  錄）                      │，如易科罰金，以│
│  │        │      │        │腦、音響、│2.臺北縣政府警察局97年7 月15│新臺幣壹仟元折算│
│  │        │      │        │回數票、七│  日北縣警鑑字第0970093001號│壹日。          │
│  │        │      │        │星菸5 盒（│  鑑驗書（編號23，同上偵查卷│                │
│  │        │      │        │起訴書誤載│  第12頁）、該局97年6 月23日│                │
│  │        │      │        │為衛星導航│  北縣警鑑字第0970082783號鑑│                │
│  │        │      │        │1組）     │  驗書（本院卷卷一第220 頁）│                │
│  │        │      │        │          │                            │                │
├─┼────┼───┼────┼─────┼──────────────┼────────┤
│23│97年5 月│臺北市│酉○○  │車牌號碼  │1.證人酉○○於警詢之證述（同│刑法第320 第1 項│
│  │6 日23時│民權東│        │DV-9356 號│  上偵查卷第152 頁）        │甲○○竊盜，累犯│
│  │至同年月│路4 段│        │自小客車1 │2.失車- 唯讀案件基本資料（同│，處有期徒刑肆月│
│  │7 日8 時│201 號│        │輛        │  上偵查卷第87頁）          │，如易科罰金，以│
│  │間某時  │前    │        │          │3.臺北縣政府警察局97年7 月15│新臺幣壹仟元折算│
│  │        │      │        │          │  日北縣警鑑字第0970093001號│壹日。          │
│  │        │      │        │          │  鑑驗書（編號28，同上偵查卷│                │
│  │        │      │        │          │  第12頁）、內政部警政署刑事│                │
│  │        │      │        │          │  警察局97年6 月27日刑醫字第│                │
│  │        │      │        │          │  0000000000號鑑驗書（本院卷│                │
│  │        │      │        │          │  卷一第191 頁）            │                │
│  │        │      │        │          │4.臺北縣政府警察局車輛協尋電│                │
│  │        │      │        │          │  腦輸入單（同上偵查卷第157 │                │
│  │        │      │        │          │  頁）                      │                │
├─┼────┼───┼────┼─────┼──────────────┼────────┤
│24│97年5 月│臺北市│車主：  │車牌號碼  │1.證人申○○於警詢之證述（同│刑法第320 第1 項│
│  │6 日22時│和平西│Ａ○○  │BV-0777 號│  上偵查卷第167 頁）        │甲○○竊盜，累犯│
│  │至同年月│路2 段│使用人：│自小客車1 │2.失車- 唯讀案件基本資料（同│，處有期徒刑肆月│
│  │7 日8 時│57 號 │申○○  │輛（BENZ）│  上偵查卷第74頁）          │，如易科罰金，以│
│  │間某時  │前    │        │          │3.臺北縣政府警察局97年7 月15│新臺幣壹仟元折算│
│  │        │      │        │          │  日北縣警鑑字第0970093001號│壹日。          │
│  │        │      │        │          │  鑑驗書（編號20，同上偵查卷│                │
│  │        │      │        │          │  第12頁）、內政部警政署刑事│                │
│  │        │      │        │          │  警察局97年2 月13日刑醫字第│                │
│  │        │      │        │          │  0000000000號鑑驗書（本院卷│                │
│  │        │      │        │          │  卷一第182 頁）            │                │
│  │        │      │        │          │4.臺北縣政府警察局車輛協尋電│                │
│  │        │      │        │          │  腦輸入單（同上偵查卷第169 │                │
│  │        │      │        │          │  頁）                      │                │
├─┼────┼───┼────┼─────┼──────────────┼────────┤
│25│97年5 月│臺北縣│己○○  │車牌號碼  │1.證人己○○於警詢之證述（同│刑法第320 第1 項│
│  │4 日11時│三重市│        │BV-7403 號│  上偵查卷第122 頁）        │甲○○竊盜，累犯│
│  │至同年月│三德街│        │自小客車1 │2.失車- 唯讀案件基本資料（同│，處有期徒刑肆月│
│  │7 日20時│上某處│        │輛        │  上偵查卷第85頁）          │，如易科罰金，以│
│  │間某時  │      │        │          │3.臺北縣政府警察局97年7 月15│新臺幣壹仟元折算│
│  │        │      │        │          │  日北縣警鑑字第0970093001號│壹日。          │
│  │        │      │        │          │  鑑驗書（同上偵查卷第12頁）│                │
│  │        │      │        │          │4.臺北縣政府警察局車輛協尋電│                │
│  │        │      │        │          │  腦輸入單（同上偵查卷第125 │                │
│  │        │      │        │          │  頁）                      │                │
├─┼────┼───┼────┼─────┼──────────────┼────────┤
│26│97年5 月│臺北市│乙○○  │置於車牌號│1.證人乙○○於警詢之證述（本│刑法第320 第1 項│
│  │17日22時│復興南│        │碼2866-QM │  院卷卷一第118 頁）        │甲○○竊盜，累犯│
│  │至同年月│路2 段│        │號自小客車│2.臺北縣政府警察局97年7 月15│，處有期徒刑參月│
│  │18日9 時│111 巷│        │內之富士通│  日北縣警鑑字第0970093001號│，如易科罰金，以│
│  │間某時  │17弄24│        │影音器材及│  鑑驗書（編號26，同上偵查卷│新臺幣壹仟元折算│
│  │        │號前  │        │用具1 台  │  第12頁）、內政部警政署刑事│壹日。          │
│  │        │      │        │          │  警察局97年6 月27日刑醫字第│                │
│  │        │      │        │          │  0000000000號鑑驗書（本院卷│                │
│  │        │      │        │          │  卷一第191 頁）            │                │
├─┼────┼───┼────┼─────┼──────────────┼────────┤
│27│97年5 月│臺北市│癸○○  │置於車牌號│1.證人癸○○於本院審理時之證│刑法第320 第1 項│
│  │16日某時│大安路│        │碼AN-2957 │  述（見本院98年4 月28日審判│甲○○竊盜，累犯│
│  │至同年月│2 段某│        │號自小客車│  筆錄）                    │，處有期徒刑參月│
│  │18日間某│處    │        │內之現金約│2.臺北縣政府警察局97年7 月15│，如易科罰金，以│
│  │時      │      │        │新臺幣700 │  日北縣警鑑字第0970093001號│新臺幣壹仟元折算│
│  │        │      │        │元（起訴書│  鑑驗書（編號27，同上偵查卷│壹日。          │
│  │        │      │        │誤載為車內│  第12頁）、內政部警政署刑事│                │
│  │        │      │        │汽車音響1 │  警察局97年6 月27日刑醫字第│                │
│  │        │      │        │部）      │  0000000000號鑑驗書（本院卷│                │
│  │        │      │        │          │  卷一第191 頁）            │                │
└─┴────┴───┴────┴─────┴──────────────┴────────┘


司法院資訊處製作；財團法人民間司法改革基金會備份。
